【裁判字號】    99,簡上,643
【裁判日期】    990920
【裁判案由】    電子遊戲場業管理條例等
【裁判全文】
臺灣桃園地方法院刑事判決             99年度簡上字第643號
上  訴  人
即  被  告  甲○○○○○○ ○.
上列上訴人即被告因違反電子遊戲場業管理條例案件，不服本院
中華民國99年6 月30日99年度桃簡字第1492號第一審刑事簡易判
決（檢察官聲請簡易判決處刑案號：99年度偵字第13829 號），
提起上訴，本院管轄第二審之合議庭判決如下：
    主  文
上訴駁回。
    事實及理由
一、本案經本院審理結果，認第一審判決以上訴人即被告甲○○○○○
    ○ ○○○○○○○○○ 犯電子遊戲場業管理條例第22條之罪及刑法第
    266 條第1 項前段之賭博罪，並以被告係一行為犯上開2 罪
    名，為想像競合犯，應從一重之違反電子遊戲場業管理條例
    處斷，判處拘役20日，如易科罰金以新臺幣（下同）1,000
    元折算1 日，並就扣案當場賭博器具電子遊戲機臺（彩金大
    聯盟）1 台（含IC板1 片）及賭資2,070 元，依刑法第266
    條第2 項規定宣告沒收，並引用原審簡易判決書（含所引用
    之檢察官聲請簡易判決處刑書）記載之事實、證據及理由。
二、被告上訴意旨略以：本案查獲之電子遊戲機不是伊擺放的，
    是綽號「阿宏」之人所擺放，伊是無罪的云云。
三、經查：
  (一)被告於警詢中已明白供承上開機台有插電，且警方並在機台
    內扣得現款2,070 元，則若被告並未以之營業，自可將該機
    台電源拔除，實無任其插用電源之理。況該機台既係供人投
    幣把玩，擺設之人並無於機台內放置現款之必要，而本件查
    獲時機台確插電中，機具內尚查扣現款2,070 元，可見該具
    有射倖性質之機台確有營業，供該宿舍內之不特定之人賭博
    財物之情甚明。
  (二)被告在審判中雖供稱：伊不知道該機台是誰擺放的，伊於被
    查獲3 天前下午1 點多回來時就看到該機台，伊當即拔掉電
    源，並嘗試按照機台上的名片所記載之電話號碼，與對方聯
    絡，然伊不通曉國語，所以電話撥通後係交予他人對話，伊
    自己沒有和擺放機台的人聯絡，亦不知查獲時插頭為何是插
    上的（見二審卷34頁及背面）云云；然其在警詢中明確供稱
    ：該電子遊戲機於99年5 月1 日13時30分許就擺設至查獲時
    ，是綽號「阿宏」之人所寄放，伊與阿宏不認識，是趁伊不
    住亦時擺放，後來伊有與其聯絡，其表示暫時寄放，伊就同
    意讓其擺設，且其稱過幾天會來搬走，所以伊未報警；電子
    遊戲機是阿宏擺設時順便通電並開機，其離開時伊才關機，
    但電源線仍插在插座上（見偵卷第6 頁）云云；又在偵訊中
    供稱：該機台是綽號阿宏之人所擺放，阿宏有放一張名片在
    機台上，伊有跟阿宏聯絡要他搬走（見偵卷第21頁）云云，
    揆諸其前後說詞不一，尤其關於伊有無拔除電子遊戲機的插
    頭、如何與擺放遊戲機之人聯絡，更有左異矛盾之情，顯見
    其不願吐實，又無法自圓其說，所述始會如此前後不符，且
    有違常情。
  (三)被告於二審準備程序中供稱：除伊在警詢中，警察問外人是
    否可以任意進出宿舍，伊回答可以，但實際上是不可以之外
    ，其餘陳述均非出於不正訊（詢）問而係依照自由意願所陳
    述（見二審卷第23頁）等語，堪認該宿舍既非外人所得任意
    進出，本案查獲之電子遊戲機必係取得該宿舍之管理人即被
    告同意或容任後，始得擺放。
  (四)至被告雖稱上開機台係「阿宏」擺放云云，然該宿舍既非外
    人所得任意進出，被告又稱沒有親眼目睹擺放電子遊戲機之
    人，則是否確有綽號「阿宏」之人存在，即屬可疑；況該電
    子遊戲機即便非被告親手擺設，仍無解本件之刑責，是被告
    雖庭呈所謂寄放電子遊戲機之人之名片3 紙，然本件所查獲
    之機台僅1 台，依被告所述該機台又僅擺放區區3 日，則寄
    放機台之人竟須同時以3 種不同名義與電話，留置於機台供
    被告在短時間內與之聯絡，顯與常理不合，此外亦無證據證
    明上開名片3 紙確係被告所稱擺放機台者之名片，自無從為
    被告有利之認定。
  (五)被告上訴猶飾詞否認本件犯行，對原判決任為指摘，為無理
    由，應予駁回。
據上論斷，應依刑事訴訟法第455 條之1 第1 項、第3 項、第36
8 條、第373 條，判決如主文。
本案經檢察官林郁芬到庭執行職務。
中    華    民    國    99    年    9    月    20     日
                  刑事第七庭審判長法  官  鄭吉雄
                                  法  官  廣于霙
                                  法  官  毛松廷
以上正本證明與原本無異。
不得上訴。
                                  書記官  何伊羚
中    華    民    國    99    年    9     月    20    日

司法院資訊處製作；財團法人民間司法改革基金會備份。
